【裁判字號】    98,抗,357
【裁判日期】    981113
【裁判案由】    聲請撤銷緩刑
【裁判全文】
臺灣高等法院臺南分院刑事裁定           98年度抗字第357號
受  刑  人
即抗 告 人  甲○○
上列抗告人因撤銷緩刑案件，不服臺灣嘉義地方法院中華民國98
年10月13日裁定（98年度撤緩字第61號），提起抗告，本院裁定
如下：
    主  文
抗告駁回。
    理  由
一、本件抗告意旨略以：抗告人因犯偽造文書案件，收到判決書
    判處緩刑二年，於民國98年6月15日就離開臺灣，並未收到
    保護管束命令，未跟家人取得聯絡，而未能及時報到，於10
    月22日才回到臺灣，懇請撤銷原裁定云云。
二、原裁定意旨略以：
(一)受刑人甲○○因犯偽造文書案件，經臺灣雲林地方法院以九
    十八年度訴字第二五一號判決判處應執行有期徒刑五月，緩
    刑二年，緩刑期內付保護管束，並應向指定之公益團體、地
    方自治團體及社區提供義務勞務一百八十小時，於九十八年
    五月十八日確定。惟聲請人通知受刑人應於指定日期向執行
    檢察官報到，經合法送達後，受刑人未依檢察官執行保護管
    束命令至台灣嘉義地方法院檢察署報到，復經聲請人依法拘
    提亦無結果，有上開判決正本、臺灣高等法院被告前案紀錄
    表、執行保護管束命令、送達證書、拘票、拘提未獲報告書
    各一份在卷可憑，足見受刑人於付保護管束期間，未服從檢
    察官命令，且經傳拘均未到案執行保護管束命令，即堪認定
    。
(二)本院審酌受刑人於緩刑付保護管束期間內，行蹤不明、傳拘
    無著，致使檢察官無從執行保護管束命令，足認受刑人於緩
    刑期內所為，違反上開情節確屬重大，有保安處分執行法第
    七十四條之二第二款規定之情形，是聲請人之聲請核無不合
    ；另審酌受刑人於前開案件判決後，旋於同年六月十五日自
    福建省金門縣出境，迄今尚未入境乙節，亦有法務部入出境
    資料連結作業表一紙附卷足佐，堪認受刑人對緩刑所諭知負
    擔要無履行之意，法院原給予其緩刑寬典及所定向指定團體
    提供義務勞務等負擔之立意，即無從實現，其違反上開保安
    處分執行法之規定情節確屬重大，故聲請人上開聲請自屬有
    據，自應撤銷受刑人上開緩刑之宣告。
三、經查：受刑人於緩刑付保護管束期間內，應依期報到，如有
    行蹤不明、傳拘無著，致使檢察官無從執行保護管束命令之
    情事，足認受刑人於緩刑期內所為，違反上開情節確屬重大
    ，核與保安處分執行法第74條之2第2款、第4款、第5款規定
    情形相符，受刑人所受緩刑宣告，自應予撤銷。本件抗告人
    經檢察官傳拘均未到案執行保護管束命令，雖抗告意旨辯稱
    係因離開臺灣致未能及時報到，惟抗告人於離境前即應將所
    在處所、聯絡方式等事項告知得代為通知之人，使他人能迅
    速聯絡抗告人，抗告人捨此不為，於臺灣境外音訊全無，並
    稱縱使家人亦無法取得連絡，致使檢察官無從執行保護管束
    命令，則抗告人違反前開保安處分執行法之規定，且屬情節
    重大，已臻明確。
四、綜上所述，本件抗告人於宣告緩刑付保護管束期間，因違反
    保護管束應遵守事項，且情節重大之事實，應屬明確，原審
    法院依檢察官之聲請，援引保安處分執行法第74條之3第1項
    之規定，裁定撤銷抗告人緩刑之宣告，經核尚無不合，是以
    本件抗告為無理由，應予駁回。
五、據上論結，應依刑事訴訟法第412條，裁定如主文。
中    華    民    國    98    年    11    月    13    日
                  刑事第四庭    審判長法  官  吳志誠
                                      法  官  彭喜有
                                      法  官  羅心芳
以上正本證明與原本無異。
不得再抗告。
                                      書記官  蔡振豐
中    華    民    國    98    年    11    月    16    日


司法院資訊處製作；財團法人民間司法改革基金會備份。
